臺灣高雄地方法院刑事裁定
111年度聲字第2078號
聲  請  人  臺灣高雄地方檢察署檢察官
受  刑  人  徐裕洺



上列聲請人因受刑人數罪併罰有二裁判以上，聲請定其應執行之
刑（111年度執聲字第1653號），本院裁定如下：
    主  文
徐裕洺犯如附表所示之參拾伍罪，所處各如附表所示之刑，應執
行有期徒刑參年肆月。
    理　由
一、聲請意旨略以：受刑人徐裕洺因犯侵占等罪，先後經判決確
    定處如附表所示之刑，應依刑法第50條、第53條及第51條第
    5款規定，定其應執行之刑，爰依刑事訴訟法第477條第1項
    聲請裁定等語。
二、按裁判確定前犯數罪者，併合處罰之；數罪併罰，有二裁判
    以上者，依刑法第51條規定，定其應執行之刑；數罪併罰，
    分別宣告其罪之刑，宣告多數有期徒刑者，於各刑中之最長
    期以上，各刑合併之刑期以下，定其刑期，但不得逾30年；
    依刑法第53條應依刑法第51條第5款之規定，定其應執行刑
    者，由該案犯罪事實最後判決之法院之檢察官，聲請該法院
    裁定之，刑法第50條第1項前段、第53條、第51條第5款及刑
    事訴訟法第477條第1項分別定有明文。次按法律上屬於自由
    裁量之事項，有其外部性界限及內部性界限，並非概無拘束
    ，依據法律之具體規定，法院應在其範圍選擇為適當之裁判
    者，為外部性界限；而法院為裁判時，應考量法律之目的，
    及法律秩序之理念所在者，為內部性界限，法院為裁判時，
    二者均不得有所踰越。在數罪併罰，有二裁判以上，定其應
    執行之刑時，固屬於法院自由裁量之事項，然仍應受前揭外
    部性界限及內部性界限之拘束（最高法院80年台非字第473
    號判決先例、93年度台非字第192號判決意旨參照）。
三、查受刑人所犯如附表所示之35罪，先後經判處如附表所示之
    刑，並於如附表所示之日期分別確定在案，且附表編號1至9
    、11至13、14至16之罪，曾經各定應執行刑為有期徒刑1年4
    月、4月、10月等節，有臺灣高等法院被告前案紀錄表、各
    該刑事判決書在卷可稽。而受刑人就附表編號12所示之罪，
    聲請書之附表雖記載犯罪日期為不詳時間，然該案係受刑人
    為承租房屋，於房屋租賃契約書（租期自民國109年4月10日
    起至111年4月9日止）上偽造他人署名及指印並行使之，其
    嗣於109年6月18日搬離上址租屋處，此有該案判決書存卷可
    參，並經本院依職權調取該案卷宗核閱屬實，足認受刑人為
    行使偽造私文書犯行之時間應於109年6月18日前某日，係於
    附表編號1至7所示判決確定日前為之。又受刑人就附表所犯
    ，雖各有得易科罰金及不得易科罰金之罪，然受刑人已請求
    檢察官就附表所示各罪，聲請定其應執行刑，此有臺灣高雄
    地方檢察署受刑人是否同意聲請定執行刑調查表附卷足憑，
    依刑法第50條第2項規定，自不受同法第50條第1項第1款規
    定之限制，是本院認本件聲請核屬正當，應予准許。復依前
    揭說明，本院就附表所示案件，再為定應執行刑之裁判時，
    應受前開裁判所為定應執行刑內部界限之拘束，不得重於上
    開曾定應執行刑之各罪之應執行刑與其餘各罪所示刑度加計
    之總和（計算式：1年4月＋4月＋10月＋1年＝3年6月）。
四、爰審酌受刑人所犯各罪，分別係幫助犯詐欺取財罪、詐欺取
    財罪、侵占罪、行使偽造私文書罪、以網際網路對公眾散布
    而犯詐欺取財罪，其罪質、侵害法益、犯罪情節等尚非均同
    ，犯罪時間則分布於109年至110年3月14日間；並考量各罪
    之法律目的、受刑人違反各法益之嚴重性，兼衡確保刑罰應
    報及預防之目的，充分反映各次行為之不法內涵，暨受刑人
    於前引調查表對本案定應執行刑之刑度高低並未表示意見等
    情，定其應執行刑如主文所示。又受刑人所犯如附表編號1
    至9、11至16所示得易科罰金之罪部分，固係最重本刑為5年
    以下有期徒刑之罪，且原確定判決宣告之刑期未逾6月，本
    得易科罰金，惟因與不得易科罰金之犯罪併合處罰之結果而
    不得易科罰金，參照司法院大法官會議釋字第144、679號解
    釋意旨，自毋庸為易科罰金之記載，附此敘明。　
五、依刑事訴訟法第477條第1項，刑法第50條、第53條、第51條
    第5款，裁定如主文。
中　　華　　民　　國　　111 　年　　11　　月　　29　　日
                  刑事第二庭  法　官  徐莉喬
以上正本證明與原本無異。
如不服本裁定，應於收受送達後5 日內向本院提出抗告狀。
中　　華　　民　　國　　111 　年　　11　　月　　29　　日
　　　　　　　　　　　　　　　書記官　林宜璋　　　　　　　
附表：
 編          號  1 2 3  罪          名  幫助犯詐欺取財罪 詐欺取財罪 詐欺取財罪  宣    告    刑  有期徒刑2月，如易科罰金，以新臺幣1千元折算1日 有期徒刑3月，如易科罰金，以新臺幣1千元折算1日 有期徒刑4月，如易科罰金，以新臺幣1千元折算1日  犯  罪  日  期  109年4月6日至同年月13日 109年5月18日 109年6月2日至同年月14日 偵查(自訴)機關年  度  案  號  新竹地檢110年度偵字第6076號 新竹地檢110年度偵字第6076號 新竹地檢110年度偵字第6076號 最  後   事實審 法    院 新竹地院 新竹地院 新竹地院  案    號 110年度易字第670號 110年度易字第670號 110年度易字第670號  判決日期 110年11月19日 110年11月19日 110年11月19日 確  定    判  決 法    院 新竹地院 新竹地院 新竹地院  案    號 110年度易字第670號 110年度易字第670號 110年度易字第670號  判    決 確定日期 110年12月20日 110年12月20日 110年12月20日 備           註  新竹地檢111年度執字第181號、高雄地檢111年度執助字第57號     編號1至9曾定應執行刑有期徒刑1年4月，如易科罰金，以新臺幣1千元折算1日   

 編          號  4 5 6  罪          名  詐欺取財罪 詐欺取財罪 詐欺取財罪  宣    告    刑  有期徒刑2月，如易科罰金，以新臺幣1千元折算1日 有期徒刑4月，如易科罰金，以新臺幣1千元折算1日 有期徒刑2月，如易科罰金，以新臺幣1千元折算1日  犯  罪  日  期  109年7月31日 109年8月6日 109年8月6日 偵查(自訴)機關年  度  案  號  新竹地檢110年度偵字第6076號 新竹地檢110年度偵字第6076號 新竹地檢110年度偵字第6076號 最  後   事實審 法    院 新竹地院 新竹地院 新竹地院  案    號 110年度易字第670號 110年度易字第670號 110年度易字第670號  判決日期 110年11月19日 110年11月19日 110年11月19日 確  定    判  決 法    院 新竹地院 新竹地院 新竹地院  案    號 110年度易字第670號 110年度易字第670號 110年度易字第670號  判    決 確定日期 110年12月20日 110年12月20日 110年12月20日 備           註  新竹地檢111年度執字第181號、高雄地檢111年度執助字第57號     編號1至9曾定應執行刑有期徒刑1年4月，如易科罰金，以新臺幣1千元折算1日   

 編          號  7 8 9  罪          名  詐欺取財罪 侵占罪 詐欺取財罪  宣    告    刑  有期徒刑2月，如易科罰金，以新臺幣1千元折算1日 有期徒刑4月，如易科罰金，以新臺幣1千元折算1日 有期徒刑3月，如易科罰金，以新臺幣1千元折算1日  犯  罪  日  期  109年8月25日 108年9月17日 109年10月6日 偵查(自訴)機關年  度  案  號  新竹地檢110年度偵字第6076號 高雄地檢110年度偵緝字第439、441號 高雄地檢110年度偵緝字第439、441號 最  後   事實審 法    院 新竹地院 高雄地院 高雄地院  案    號 110年度易字第670號 110年度審易字第1042號 110年度審易字第1042號  判決日期 110年11月19日 111年1月11日 111年1月11日 確  定    判  決 法    院 新竹地院 高雄地院 高雄地院  案    號 110年度易字第670號 110年度審易字第1042號 110年度審易字第1042號  判    決 確定日期 110年12月20日 111年3月2日 111年3月2日 備           註  新竹地檢111年度執字第181號、高雄地檢111年度執助字第57號 高雄地檢111年度執字第1946號    編號1至9曾定應執行刑有期徒刑1年4月，如易科罰金，以新臺幣1千元折算1日   

 編          號  10 11 12  罪          名  以網際網路對公眾散布而犯詐欺取財罪 詐欺取財罪 行使偽造私文書罪  宣    告    刑  有期徒刑1年 有期徒刑2月，如易科罰金，以新臺幣1千元折算1日 有期徒刑2月，如易科罰金，以新臺幣1千元折算1日  犯  罪  日  期  110年2月22日 110年3月14日 109年6月18日前某日 偵查(自訴)機關年  度  案  號  高雄地檢110年度偵字第11759、19300號 高雄地檢110年度偵字第11759、19300號 高雄地檢110年度偵字第11759、19300號 最  後   事實審 法    院 高雄地院 高雄地院 高雄地院  案    號 111年度審訴字第288號 111年度審訴字第288號 111年度審訴字第288號  判決日期 111年6月29日 111年6月29日 111年6月29日 確  定    判  決 法    院 高雄地院 高雄地院 高雄地院  案    號 111年度審訴字第288號 111年度審訴字第288號 111年度審訴字第288號  判    決 確定日期 111年8月3日 111年8月3日 111年8月3日 備           註  高雄地檢111年度執字第5789號 高雄地檢111年度執字第5790號     編號11至13曾定應執行刑有期徒刑4月，如易科罰金，以新臺幣1千元折算1日  

 編          號  13 14 15  罪          名  侵占罪 侵占罪 詐欺取財罪  宣    告    刑  有期徒刑2月，如易科罰金，以新臺幣1千元折算1日 有期徒刑5月，如易科罰金，以新臺幣1千元折算1日 有期徒刑2月，如易科罰金，以新臺幣1千元折算1日，共11罪  犯  罪  日  期  109年6月18日前某日 109年間某日 109年2月16日至同年8月5日 偵查(自訴)機關年  度  案  號  高雄地檢110年度偵字第11759、19300號 高雄地檢111年度偵字第7368、7369號 高雄地檢111年度偵字第7368、7369號 最  後   事實審 法    院 高雄地院 高雄地院 高雄地院  案    號 111年度審訴字第288號 111年度簡字第2452號 111年度簡字第2452號  判決日期 111年6月29日 111年9月7日 111年9月7日 確  定    判  決 法    院 高雄地院 高雄地院 高雄地院  案    號 111年度審訴字第288號 111年度簡字第2452號 111年度簡字第2452號  判    決 確定日期 111年8月3日 111年10月12日 111年10月12日 備           註  高雄地檢111年度執字第5790號 高雄地檢111年度執字第7552號    編號11至13曾定應執行刑有期徒刑4月，如易科罰金，以新臺幣1千元折算1日 編號14至16曾定應執行刑有期徒刑10月，如易科罰金，以新臺幣1千元折算1日  

 編          號  16  罪          名  以不正方法由自動付款設備取得他人之物罪  宣    告    刑  有期徒刑2月，如易科罰金，以新臺幣1千元折算1日，共10罪  犯  罪  日  期  109年2月25日至同年8月1日 偵查(自訴)機關年  度  案  號  高雄地檢111年度偵字第7368、7369號 最  後   事實審 法    院 高雄地院  案    號 111年度簡字第2452號  判決日期 111年9月7日 確  定    判  決 法    院 高雄地院  案    號 111年度簡字第2452號  判    決 確定日期 111年10月12日 備           註  高雄地檢111年度執字第7552號   編號14至16曾定應執行刑有期徒刑10月，如易科罰金，以新臺幣1千元折算1日